臺灣臺北地方法院交通事件裁定　　　　96年度交聲字第1902號
原處分機關　臺北市交通事件裁決所
異　議　人　甲○○
即受處分人
上列受處分人因違反道路交通管理處罰條例案件，對於臺北市交
通事件裁決所中華民國96年12月7日所為之處分（原處分案號：
北市裁二字第裁22-1AB788295號)，聲明異議，本院裁定如下：
    主  文
異議駁回。
    理  由
一、按「汽車駕駛人，在交岔路口、公共汽車招呼站十公尺內或
    消防車出、入口五公尺內不得臨時停車」，道路交通安全規
    則第111 條第1項第2款定有明文；復按「汽車駕駛人在禁止
    臨時停車處所停車者，處新臺幣（下同）六百元以上一千二
    百元以下罰鍰」，道路交通管理處罰條例第56條第1項第1款
    亦有規定。
二、原處分機關處分意旨略以：異議人即受處分人甲○○曾於民
    國96年9月17日10時21分許，將其所有之車牌號碼ZV-8785號
    自用小客車，停放在臺北市○○○路○段248巷7號處交岔路
    口10公尺內，依道路交通管理處罰條例第56條第1項第1款規
    定，處罰鍰900元（異議人業已於96年12月7日繳納罰鍰結案
    ）。
三、本件聲明異議意旨略以：異議人即受處分人甲○○曾固有於
    民國96年9月17日10時21分許，將其所有之車牌號碼ZV-8785
    號自用小客車，停放在臺北市○○○路○段248巷7號處，竟
    遭以「交岔路口10公尺內臨時停車」逕行違規舉發，惟查上
    開路口係巷弄內，且其所停放之處並未繪製紅線或禁止臨停
    標誌，應無違規可言，為此聲明異議，爰請求撤銷原處分云
    云。
四、經查，異議人於96年9月17日10時21分許，將其所有之車牌
    號碼ZV-8785號自用小客車，停放在臺北市○○○路○段248
    巷7號處，以「交岔路口十公尺內停車」之違規事實為臺北
    市停車管理處逕行舉發之事實，為異議人於聲明異議狀所不
    爭執，且有現場舉發照片2張，而依據卷附之現場舉發照片
    可徵，異議人所有之上開車輛停放地點緊鄰巷口轉角，就一
    般具有通常智識之駕駛人而言，僅須目測不須以尺或儀器丈
    量，即可知悉上開車輛之停放位置係在交岔路口10公尺內，
    異議人雖辯稱：其將車輛停放在未畫有紅線之路口處，該處
    未繪製紅線也未設置禁止停車標誌云云，然依汽車駕駛人，
    在交岔路口10公尺內臨時停車者，依道路交通安全規則第
    111條第1項第2款規定即構成停車違規，此非但經道路交通
    安全規則明文規定，一般有優良停車習慣之駕駛人均應知悉
    ，自毋庸再設標誌等設施為執法加強提醒用路人之依據。況
    按在交岔路口10公尺內不得臨時停車，禁止臨時停車處所不
    得停車之立法意旨，無非係因道路交岔路口乃車輛往來匯聚
    交集之處，若於該交岔路口10公尺內臨時停車或停車，將妨
    礙車輛流向之交會，妨礙行進中車輛轉彎時之視野，並影響
    駕駛人察覺左、右方來車動態之視線，對於車輛往來順暢及
    交通安全實有重大危害，故以法律明文禁止，準此，交岔路
    口10公尺內不得停車，既係為避免交岔路口車輛進出及轉彎
    遭受阻礙，以維護交通安全，本不待主管機關設置標線、標
    誌，駕駛人即應知悉並遵守之，倘於交岔路口10公尺內設有
    禁止臨時停車標線、標誌，亦僅係為加強提醒、督促駕駛人
    注意，是本件異議人停放車輛之處，既係巷弄口（此為異議
    人所自承且觀諸卷附現場舉發照片自明），巷弄口既亦為道
    路交會處，在巷弄路口停車亦可能影響車輛進出之安全，是
    異議人所為辯解自無足取。
五、綜上所述，異議人確有於前開時間，在交岔路口10公尺內之
    禁止臨時停車路段違規停車之行為，且其於應到案日期前申
    訴，原處分機關依前揭道路交通管理處罰條例第56條第1項
    第1款之規定、違反道路交通管理事件統一裁罰基準及處理
    細則第43條、第44條、第67條規定，裁處異議人罰鍰900元
    ，核無違誤，本件異議為無理由，自應將其異議駁回。
據上論斷，應依道路交通案件處理辦法第19條，裁定如主文。
中　　華　　民　　國　　96　　年　　12　　月　　31　　日
                  交通法庭法　官　何俏美
上正本證明與原本無異。
如不服本裁定，應於裁定送達後5日內向本院提出抗告狀。
                          書記官  林曉郁
中　　華　　民　　國　　96　　年　　12　　月　　31　　日
